【裁判字號】    90,交易,28
【裁判日期】    900629
【裁判案由】    過失傷害
【裁判全文】
台灣新竹地方法院刑事判決             九十年度交易字第二八號
    公  訴  人  臺灣新竹地方法院檢察署檢察官
    被      告  甲○○
右列被告因過失傷害案件，經檢察官聲請簡易判決（八十九年度偵字第五九四○號）
，本院認不宜以簡易判決為之，改依通常程序審理，判決如左：
    主  文
甲○○因過失傷害人，處罰金肆仟元，如易服勞役，以參佰元折算壹日。
    事  實
一、甲○○於民國八十九年六月十八日十三時三十五分許，駕駛車號ＪＫ－六四三二
    號自用小貨車外出釣魚後，沿竹六○線公路，由梅花往內灣方向返家，本應注意
    飲酒後呼氣中酒精濃度超過每公升零點二五毫克，即不得駕駛汽機車，及應隨時
    注意車前狀況，並隨時採取必要之安全措施，於當時之狀況並無不能注意之情況
    ，竟疏於注意，仍於飲酒後呼氣酒精濃度為每公升零點三四毫克之狀態駕駛車輛
    ，致注意力無法集中，於途經台一二○線公路尖石大橋前，未及發現被其父雲炯
    明單獨置放車內未滿三歲之幼童雲星瑋（八十六年十月五日生），自行打開車門
    下車，過街欲尋其父，而擦撞雲星瑋，致雲星瑋跌倒而受有左腳底撕裂傷約十公
    分及蜂窩性組織炎之傷害。
二、案經被害人雲星瑋之父雲炯明訴由新竹縣警察局橫山分局報請台灣新竹地方法院
    檢察署檢察官偵查起訴。
    理  由
一、訊據被告甲○○對其於在右揭時地發生車禍致被害人雲星瑋受傷之事實固不否認
    ，惟矢口否認有何過失責任，辯稱，並未飲酒，係被害人雲星瑋撞倒其所駕駛之
    小貨車左後方云云。經查，被告於車禍後經警測試呼氣中酒精濃度為每公升零點
    三四毫克，業據被告於警訊中坦承不諱，並有酒精測試值表乙紙在卷可稽，被告
    辯稱其未飲酒顯為事後卸責之詞，不足採信。被告於警訊中供稱所駕駛之車輛車
    速僅每小時十八公里，其速度非常緩慢，雲星瑋雖未滿三歲，但亦不不見其駕車
    前來，亦不可能見被告駕車前來，主動撞擊被告車輛。被告辯稱係被害人雲星瑋
    主動撞擊其所駕駛之車輛，顯非事實，應為被告未注意車前狀況而擦撞雲星瑋，
    而致雲星瑋跌倒受傷。此外，復有道路交通事故調查報告表乙紙、現場照片二幀
    及甲種診斷證明書乙紙在卷可憑。按汽車駕駛人飲用酒類或其他類似物後其吐氣
    所含酒精濃度超過每公升零點二五毫克，不得駕車；又汽車行駛時，駕駛人應注
    意車前狀況，並隨時採取必要之安全措施，道路交通安全規則第一百十四條第二
    款、第九十四條第三項訂有明文。被告於右開時、地駕車，應注意並能注意上開
    規定，竟不注意，於酒後駕駛車輛，且又未注意車前狀況，並採取必要之安全措
    施，以致肇事，使被害人受傷，顯有過失。雖被害人之父雲炯明就本件車禍案件
    亦有過失，但亦無解於被告之過失責任。被害人雲星瑋因本件車禍受傷，與被告
    之過失行為間並有相當因果關係。從而，罪證明確，被告過失犯行洵堪認定。
二、被告甲○○開車肇事，致人受傷，核其所為，應成立刑法第二百八十四條第一項
    之過失傷害罪。被告酒醉駕車因而致人受傷，應依道路交通管理處罰條例第八十
    六條第一項規定加重其刑。爰審酌被告之過失程度、所生之危害、肇事後之態度
    及被害人受傷之程度，被害人之父雲炯明，亦同有過失，且被告尚未與被害人為
    民事和解賠償等一切情狀，判處罰金四千元，並諭知易服勞役之折算標準，以示
    懲儆。
三、據上論斷，應依刑事訴訟法第二百九十九條第一項前段、第四百五十二條，道路
    交通管理處罰條例第八十六條第一項，刑法第二百八十四條第一項前段、第四十
    二條第二項、罰金罰鍰提高標條例第一條前段、第二條判決如主文。
本案經檢察官吳金棟到庭執行職務。
中      華      民      國    九十      年      六      月    二十九    日
                                   台灣新竹地方法院交通法庭
                                         法  官  黃  珮  禎
右正本證明與原本無異。
如不服本判決，應於判決送達後十日內向本院提出上訴狀( 應附繕本 )，上訴於
臺灣高等法院。
                                         書記官  汪  淑  菁
中      華      民      國    九十      年      六      月    二十九    日
附錄：本案論罪科刑法條全文：
刑法第二百八十四條
因過失傷害人者，處六月以下有期徒刑、拘役或五百以下罰金，致重傷者，處一年以
下有期徒刑、拘役或五百元以下罰金。
從事業務之人，因業務上之過失傷害人，處一年以下有期徒刑、拘役或一千元以下罰
金，致重傷者，處三年以下有期徒刑、拘役或二千元以下罰金。


司法院資訊處製作；財團法人民間司法改革基金會備份。
